臺灣高等法院臺中分院刑事裁定　　　　　 94年度抗更字第3號
抗　告　人
即　被　告　丙○○
　　　　　　　　　　（
上列抗告人因毒品危害防制條例案件，不服臺灣彰化地方法院中
華民國94年3月28日裁定 （93年度訴字第1153號），提起抗告，
案經最高法院發回，本院裁定如下：
    主 　　 文
抗告駁回。
    理  　　由
一、按不得上訴於第三審法院之案件，其第二審法院所為裁定，
    不得抗告，刑事訴訟法第四百零五條定有明文。雖同法第四
    百十五條第一項第一款規定「對於抗告法院之裁定，不得再
    行抗告。但對於駁回上訴之裁定，得提起再抗告」。然同條
    第二項亦規定「前項但書之規定，於依第四百零五條不得抗
    告之裁定不適用之」。申言之，對於駁回上訴之裁定，如所
    裁定之案件，係不得上訴於第三審法院之案件，自不得提起
    再抗告，縱令駁回抗告之裁定正本，誤載為得再抗告，亦不
    發生法律上之效力。本件被告係因施用第一、二級毒品案件
    經原審法院判處罪刑在案，被告因不服乃對原審判決提起上
    訴，而原審法院即以被告上訴逾期，而裁定駁回其上訴；被
    告復就原審駁回上訴之裁定提起抗告，前審亦認被告上訴已
    逾期，原審裁定並無不合，而駁回被告之抗告。而被告施用
    第二級毒品部分，原審係依毒品危害危害防制條例第十條第
    二項論處罪刑，核屬刑事訴訟法第三百七十六條第一款不得
    上訴於第三審法院之案件，依前開說明，前審既已就原審駁
    回上訴之裁定駁回被告之抗告，縱使前審駁回抗告之裁定正
    本，僅記載為得再抗告，並未載明施用第二級毒品部分不得
    再抗告，尚不發生法律上之效力，故被告自不得就施用第二
    級毒品部分提起再抗告，被告施用第二級毒品部分於前審裁
    定時便告確定在案。準此，最高法院所撤銷前審裁定，發回
    本院更為裁定者，應僅限於被告施用第一級毒品部分，合先
    敘明。
二、本件抗告意旨略以：抗告人即被告丙○○（下稱被告）不守
    期限之原因，係因彰化看守所收發室之過失原因，蓋該負責
    送交原審判決書予被告簽捺時為94年3月7日上午11時30分，
    然送達證書卻記載為同年3月4日（週五），而該負責人員並
    未告知被告上訴期間應自同年3月4日起算，導致被告喪失上
    訴權益，而與被告同舍房有此情形者尚有甲○○，被告自不
    可能與甲○○同時故意逾期上訴，另外鈞院亦可讓送公文者
    與被告、甲○○三人當面對質，並調取被告舍房內及走廊該
    二日之監視錄影帶為證，以還被告上訴權利云云。
三、經查：
  (一)本件被告因本件毒品案件經原審法院羈押於臺灣彰化看守所
    （下稱彰化看守所），而被告因本件毒品案件，經原審法院
    判決後，由原審法院囑託彰化看守所代為送達，而原審判決
    正本已經被告簽收，且彰化看守所人員在本件原審判決正本
    之送達證書上所記載之送達日期為94年3月4日等節，有原審
    送達證書一紙附卷可稽。然被告辯稱：伊係於94年3月7日上
    午始收受本件原審判決正本，不過送達證書卻記載為同年 3
    月4日，且與伊同舍房之甲○○亦有此種情形云云。 是本件
    彰化看守所人員究係於 94年3月4日或7日將本件原審判決正
    本送達於被告，饒有疑義。
  (二)而本院函請彰化看守所檢送 94年3月4日及7日兩日之被告舍
    房內及走廊之監視錄影帶乙節，據覆：「．．．主旨：函覆
    本所收容人丙○○於94年3月4日及94年3月7日之監視錄影帶
    ，恕無法提供．．．。說明：．．．2.因本所舍房內及走廊
    監視錄（影）系統，採數位錄影系統，保存期限只有五至七
    日，已逾保存期限且數位錄影自動更新，恕無法提供監視錄
    影帶」乙情，有該所 94年8月15日彰所戒字第0940002611號
    函一份附卷可按，是本件即無從自被告舍房之監視錄影畫面
    查悉被告實際上係於何日收受本件原審判決正本。
  (三)再觀諸彰化看守所之文件送達簿影本，原審法院係於 94年3
    月4日將原審判決正本及甲○○之原審法院94年度訴字第258
    號判決正本等文書囑託彰化看守所人員代為送達，有該文件
    送達簿影本一份在卷足憑。且證人即彰化看守所總務科負責
    送達文件之管理員丁○○於本院調查時證稱：其確定係於94
    年3月4日便將本件判決送給被告簽收，因其係自原審法院法
    警收到本件判決後，就馬上整理並馬上發給被告，且其就法
    院交付送達的文件也都是每天來每天送等語。又證人即彰化
    看守所戒護科負責戒護被告舍房之管理員乙○○於本院調查
    時證稱：「（問：丁○○到舍房送達裁判書類的時候，你是
    否有另外登簿紀錄？）沒有。平常從外面送進來的文書我們
    戒護科都不會登記，只有總務科會登記，只有在押被告從舍
    房送到外面的文書，我們才會登記。所以本案的裁判書類收
    受情形，我們戒護科沒有登記」、「（問：你有無印象丁○○於94年3月4日下午或94年3月7日上午有到抗告人的舍房送
    達裁判書類？）我沒有印象，因為丁○○每天都會來送達文
    書，只要有文書他就會來，有時候一天好幾次，所以我沒有
    印象他什麼時候來送什麼文書」等語，均無足採為有利於被
    告之認定。
  (四)另證人甲○○係因原審法院93年度訴字第1058號毒品案件經
    判處一年確定，而於 94年1月28日入臺灣彰化監獄彰化分監
    （即在彰化看守所內）乙節，有甲○○之臺灣高等法院被告
    前案紀錄表一份附卷可參。再者，甲○○另因原審法院94年
    度訴字第258號毒品案件，經原審法院判決後， 由原審法院
    囑託彰化看守所代為送達，而該件原審判決正本已經證人甲○○簽收，且彰化看守所人員在該件原審判決正本之送達證
    書上所記載之送達日期為94年3月4日，又甲○○係於 94年3
    月16日始提出上訴狀予監所長官，原審法院乃以甲○○上訴
    逾期而裁定駁回其上訴，而甲○○未提起抗告而告確定等節
    ，業據本院調閱原審法院 94年度訴字第258號甲○○毒品案
    卷查明屬實。惟證人甲○○於本院調查時則證稱：我是與丙○○同舍房，且我是於94年3月7日上午十一點多快要吃飯的
    時候才收到判決書的，我有看到判決書上寫上訴期間是十天
    ，所以我才於收到判決後的第九天提起上訴，後來我的案件
    被法院駁回上訴後，我有提出抗告狀給我的舍房主管乙○○
    ，但乙○○有主動來跟我說並翻六法全書給我看，我想既然
    都已經上訴駁回，我也不會寫上訴狀，所以我就想算了，我
    也有寫切結書給乙○○，切結說我不要抗告了，但乙○○並
    沒有跟我說此事是否會影響到丁○○等語。而衡諸證人甲○○雖證稱：其係於94年3月7日才收到判決等語，然其判決之
    送達證書上所記載之送達日期卻為94年3月4日乙情，二者顯
    然有不符合之處，故縱使被告與甲○○當時係在同一個舍房
    ，且其二人均係於94年3月4日收受判決正本，復均因上訴逾
    期而遭駁回，亦難僅憑證人甲○○之證詞即為有利於被告之
    認定。
  (五)至證人甲○○證稱：其主管乙○○有翻六法全書給其看，其
    決定不再抗告等語，就此證人乙○○則證稱：「（問：剛才
    甲○○稱丁○○有請你去撫平甲○○，有何意見？）丁○○
    沒有要我去作這件事，我也沒有去安撫甲○○，我只是跟甲○○講，如果刑期可以接受，也可以不用抗告，他說他可以
    接受，就寫了這份切結書，說要撤回抗告狀，叫我不用提到
    法院去」、「（問：為何要主動跟甲○○說不要抗告的事？
    ）時間過的有點久，所以我沒有辦法陳述，我只是告訴甲○○說，如果刑期可以接受」等語，是縱然證人乙○○係主動
    向證人甲○○提及「如果刑期可以接受，也可以不用抗告」
    之事，惟亦無法證明此與丁○○有何關聯或被告收受判決正
    本之日期為何，故亦難據此為有利於被告之認定。
  (六)依上各節，本件應認被告係於94年3月4日即收受本件原審判
    決。
四、復按上訴期間為十日，自送達判決後起算。刑事訴訟法第三
    百四十九條定有明文。本件被告於94年3月4日收受原審判決
    正本，且被告不服原審判決，係向彰化看守所提出書狀聲明
    上訴，依法並無在途期間可供扣除，是其上訴第二審之期間
    ，應至同年3月14日（星期一） 屆滿，而該期間之末日，又
    非星期日或其他休息日， 被告竟遲至同年3月16日始向彰化
    看守所提出上訴狀（見本件上訴狀上彰化看守所人員乙○○
    所記載之訴狀收受日期），其上訴顯已逾前開上訴期間，原
    審以被告上訴逾期，其上訴違背法律上之程式，予以裁定駁
    回，即無不合。
五、被告在抗告狀同時記載：「回復原狀」，於主旨欄載明：「
    依法提出回復原狀聲請」，並在說明欄敘述其聲請回復原狀
    之理由，由於回復原狀應以書狀向原審法院為之，並同時補
    行期間內應為之訴訟行為，刑事訴訟法第六十八條亦有明文
    規定，參以被告在抗告狀中亦敘明依法提出回復原狀聲請，
    是原審應就此部分另為適當之處理。
六、綜上所述，本件被告就施用第一級毒品上訴逾期被駁回部分
    ，其抗告為無理由，應予駁回。至有關聲請回復原狀部分，
    應由原審法院另行依法處理，併予敘明。
七、據上論斷，應依刑事訴訟法第四百十二條，裁定如主文。
中　　華　　民　　國　　94　　年　　8 　　月　　24　　日
              刑事第七庭  審判長法　官　林　榮　龍
                                法　官　林　宜　民
                                法　官　許　秀　芬
上列正本證明與原本無異。
如不服本裁定，應於裁定送達後五日內向本院提出再抗告狀。
                                書記官　金　珍　華
中　　華　　民　　國　　94　　年　　8 　　月　　25　　日
                                                      Ｒ
